# 请教陈版主成本核算的正确性？

提问人：后来居上 时间：2015-12-07 16:49:35
现在有家公司是卖蒸汽的，这家公司的营业模式先从供应商购买蒸汽，然后再转卖给其他公司，假如这家公司向供应商购买了 10 万的蒸汽，中间会产生 2 万的蒸汽管损，供应商开具了 12 万的增值税发票给本公司，那么本公司计入存货的金额是 12 万还是 10 万呢？企业的账务处理是 10 万计入存货成本， 2 万计入销售费用，想请教下这样做法正确与否？

回答人：chenyiwei
关键是看这 2 万元的管损是否处于正常限度内，属于无法避免的自然损耗，还是偶发性的、可避免的。属于前一种情况的，应计入最终获得并对外销售的气体成本；后一种情况应计入营业外支出或管理费用处理。